# Analysis

<style type="text/css">
@import url("https://cdnjs.cloudflare.com/ajax/libs/semantic-ui/2.4.1/semantic.min.css");
html, body {
    font-size: 13px;
}
</style>

<script src="https://cdnjs.cloudflare.com/ajax/libs/semantic-ui/2.4.1/semantic.min,js"></script>


<div class="ui raised segment">
  <p>Dieser Notebook repliziert einen Research Report vom Januar 2018 zu Gewalt von extremistischen Straftätern. Die Daten sind frei zugänglich [hier](https://start.umd.edu/data-and-tools/start-datasets). Der Report welchen wir replizieren ist [hier](https://www.start.umd.edu/pubs/START_PIRUS_PreRadCriminalActivityofUSExtremists_Jan2018.pdf) hinterlegt und trägt den Titel: *Pre-Radicalization Criminal Activity of United States Extremists*
 </p>
</div>


```{r, include = F}
knitr::opts_chunk$set(fig.width = 6, fig.height = 3, fig.align = "center")
```

## Packages

```{r}
pacman::p_load(tidyverse, janitor, ggthemes, texreg, sjPlot)
```


## Load Data


<div class = "row">
<div class="ui secondary menu">
  <div class="active item" data-tab="glimpse">Glimpse</div>
  <div class="item" data-tab="code">Code</div>
</div>
</div>

<div class = "row">


<div class="ui tab" data-tab="code">

```{r, eval = F}
recode_missings <- function(x) {
  ifelse(x %in% c(-88, -99), NA, x)
}

start_pirus <- openxlsx::read.xlsx("start_pirus_2018.xlsx") %>% 
  janitor::clean_names() %>% 
  mutate_all(recode_missings)  %>% 
  mutate(
    terror_type = case_when(
      radicalization_islamist == 1 ~ "Islamism",
      radicalization_far_right == 1 ~ "Far Right",
      radicalization_far_left == 1 ~ "Far Left",
      radicalization_single_issue == 1 ~ "Single Issue"
    ) %>% 
    forcats::fct_relevel("Single Issue")
  ) %>%
  mutate(unemployed = ifelse(employment_status %in% 2:3, 1, 0)) %>% 
  mutate(married = ifelse(marital_status == 2, 1, 0)) %>% 
  mutate(male = ifelse(gender == 2, 1, 0)) %>% 
  mutate(mental = ifelse(psychological %in% 1:2, 1, 0)) %>% 
  mutate(
    crime_history = case_when(
      previous_criminal_activity == 0 ~ "None",
      previous_criminal_activity == 1 ~ "Non-Violent",
      previous_criminal_activity == 2 ~ "Non-Violent",
      previous_criminal_activity == 3 ~ "Violent"
    ) %>% 
    forcats::fct_relevel("None")
  ) %>% 
  mutate(date = as.Date(date_exposure, origin = "1899-12-30")) %>% 
  select(
    subject_id, 
    date,
    age, 
    male, 
    gender,
    married,
    student, 
    unemployed,
    mental,
    abuse_child, 
    crime_history, 
    violent,
    extent = extent_plot, 
    terror_group = terrorist_group_name1,
    radicalization = radical_beliefs,
    clique,
    terror_type
  ) %>% 
  as_tibble() %>% 
  mutate(date = as.Date(date, origin = "1899-12-30")) %>% #origin="1970-01-01")) %>%   
  mutate(year = lubridate::year(date))

#save(start_pirus, file = "start_pirus.Rdata")
```


</div>

<div class="ui active tab" data-tab="glimpse">
```{r glimpse}
load("start_pirus.Rdata")
start_pirus %>% 
  glimpse
```

</div>

</div>
<!-- JAVASCRIPT TRIGGER -->
<script>
$('.secondary.menu .item').tab();
</script>


## Lineare Regression

Eine lineare Regression wird auf folgende Weise durchgeführt:

```{r}
lm(extent ~ radicalization, data = start_pirus) 
```

Genauso wie alles andere in R können wir auch eine lineare Regression in ein Objekt packen:

```{r}
model1 <- lm(extent ~ radicalization, data = start_pirus) 

model1
```

Die lineare Regression in ein Objekt zu packen hilft uns dabei die Resultate der Regression näher unter die Lupe zu nehmen.

`screenreg` aus dem `texreg` package gibt uns eine schöne Regressiontabelle aus:

```{r, result = "asis"}
htmlreg(model1) %>% shiny::HTML(.)
```

**Aufgabe**

Versucht einmal eine Regresion durchzuführen in der ihr `extent` (AV) mit `crime_history` (UV) versucht zu erklären.

```{r}

```


Als nächstes wollen wir eine kleine Analyse gemeinsam ausführen. Ziel ist es zu erklären wie sich der Radikalisierungsgrad (*radicalization*) einer Person auf die Fortgeschrittenheit der Planung einer extremistischen Tat (*extent*) auswirkt. Dazu nehmen wir auch einig Kontrolle heran:

+ `abuse_child`
+ `crime_history`
+ `age`
+ `male`

*1. Schritt: eigenen Datensatz für die Analyse erstellen und alle NAs (missing values) rauswerfen (`drop_na`)*

```{r}
start_lm <- start_pirus %>% 
  drop_na(radicalization, age, male, abuse_child, crime_history)
```

`drop_na` entfernt alle Fälle welche in den obigen Variablen ein NA haben

*2. Schritt: Bauen wir ein sequentielles Modell*

```{r, analysis}
model1 <-  lm(extent ~ radicalization, data = start_lm) 

model2 <- lm(extent ~  radicalization + abuse_child + crime_history, data = start_lm) 

model3 <- lm(extent ~  radicalization + abuse_child + crime_history + age + male, data = start_lm) 

```

*3. Schritt: Resultate darstellen*

`screenreg` erlaubt es uns auch mit `list` mehrere Modelle zu übergeben:

```{r, result= "asis"}
htmlreg(list(model1, model2, model3)) %>% shiny::HTML(.)
```

*4. Schritt: Resultate visualisieren*

Mit der `plot_model` Funktion aus dem `sjPlot` package können wir uns auch so genannte *coefficient plots* ausgeben lassen 

```{r}
model3 %>% 
  plot_model(show.p = T, show.values = T, sort.est = T)
```

Aber auch die Regressionsgerade:

```{r}
model3 %>% 
  plot_model(terror_type = "pred", terms = "radicalization")
```

Diesen Effekt können wir auch weiter aufteilen nach krimineller Vergangenheit:

```{r}
model3 %>% 
  plot_model(terror_type = "pred", terms = c("radicalization", "crime_history"))
```

## Logistische Regression

Auch logistische Regression können einfach geschätzt werden. Hier ein weiteres Modell, bei dem wir versuchen werden zu erklären wann ein Extremist Gewalt anwendet (*violent*).

```{r}
glm1 <- glm(violent ~ unemployed + married + 
              age + male + mental + 
              crime_history + clique + radicalization, 
            data = start_lm, 
            family = "binomial")

summary(glm1)
```

Mit der `plot_model` Funktion aus dem `sjPlot` package können wir uns auch so genannte *coefficient plots* ausgeben lassen 

```{r}
glm1 %>% 
  plot_model(show.p = T, show.values = T, sort.est = T)  +
  ggthemes::theme_hc() +
  ggthemes::scale_colour_hc()
```

**Vorhergesagte Wahrscheinlichkeit für kriminelle Vergangenheit**

```{r}
library(sjPlot)
glm1 %>% 
  plot_model(terror_type = "eff", terms = "crime_historyViolent") +
  ggthemes::scale_colour_gdocs() +
  ggthemes::theme_gdocs()
```

**Vorhergesagte Wahrscheinlichkeit für kriminelle Vergangenheit und Beziehungssatus**

```{r}
glm1 %>% 
  plot_model(terror_type = "eff", terms = c("crime_historyViolent", "married")) +
  ggthemes::theme_fivethirtyeight() +
  ggthemes::scale_colour_fivethirtyeight()
```


**Vorhergesagte Wahrscheinlichkeit für kriminelle Vergangenheit und Familienstatus**

```{r}
glm1 %>% 
  plot_model(terror_type = "eff", terms = c("crime_historyViolent", "male", "married"))
```

